【裁判字號】    89,訴,1128
【裁判日期】    890609
【裁判案由】    懲治走私條例
【裁判全文】
臺灣臺中地方法院刑事判決                        八十九年度訴字第一一二八號
    公  訴  人  臺灣臺中地方法院檢察署檢察官
    被      告  甲○○
右列被告因懲治走私條例案件，經檢察官提起公訴（八十九年度偵字第一六五九號）
，本院判決如左：
    主  文
甲○○連續銷售私運管制物品進口逾公告數額之走私物品，處罰金新臺幣拾貳萬元，
如易服勞役，以參佰元（即新臺幣玖佰元）折算壹日。
扣案之大陸酒蘆洲老窖貳拾參瓶、董公酒貳拾瓶、酒神拾壹瓶，Ｄａｖｉｄｏｆｆ牌
香菸貳仟壹佰肆拾包（白色包裝壹千柒佰捌拾包、黑色包裝貳佰包、國際包裝壹佰陸
拾包）、ＭｉｌｄＳｅｖｅｎ牌香菸捌佰伍拾包（一般包裝柒佰參拾包、國際包裝壹
佰貳拾包）、ＫｉｎｇＥｄｗａｒｄ牌雪茄陸佰參拾包，均沒收。
    事  實
一、甲○○於民國（下同）八十八年六月間某日，在台中市○○路其所經營之「賜福
    洋煙酒行」，明知不詳姓名年籍之成年男子至其店內兜售未貼專賣憑證且係私運
    管制物品進口逾公告數額走私物品之大陸酒及洋煙，竟基於意圖營利之概括犯意
    ，以新台幣（下同）十六萬七千一百元，購入大陸酒及未貼專賣憑證之洋煙一批
    ，並公然陳列在其店內多次銷售，迄至同年八月七日十二時左右，為警持臺灣臺
    中地方法院檢察署檢察官所簽發之搜索票在上開「賜福洋煙酒行」內，查獲尚未
    售出之未貼專賣憑證走私物品之大陸酒蘆洲老窖二十三瓶、董公酒二十瓶、酒神
    十一瓶及之Ｄａｖｉｄｏｆｆ牌香菸二千一百四十包（白色包裝一千七百八十包
    、黑色包裝二百包、國際包裝一百六十包）、ＭｉｌｄＳｅｖｅｎ牌香菸八百五
    十包（一般包裝七百三十包、國際包裝一百二十包）、ＫｉｎｇＥｄｗａｒｄ牌
    雪茄六百三十包（稅價格共計為十三萬零二百二十八點八元）。
二、案經內政部警政署台中港務警察所、臺灣省菸酒公賣局臺中分局移送臺灣臺中地
    方法院檢察署檢察官偵查起訴。
    理  由
一、訊據被告固坦承以十六萬七千一百元購入洋煙並為販售等情不諱，惟矢口否認有
    何販售大陸酒之犯行，辯稱：伊不知該洋煙係未貼專賣憑證者，而大陸酒是伊朋
    友帶的，都是自己喝，並沒有賣云云。經查：被告販售上開均未貼專賣憑證且係
    私運管制物品進口逾公告數額走私物品之大陸酒及洋煙之事實，業據被告於警訊
    中坦承不諱，此外，復有大陸酒蘆洲老窖二十三瓶、董公酒二十瓶、酒神十一瓶
    及之Ｄａｖｉｄｏｆｆ牌香菸二千一百四十包（白色包裝一千七百八十包、黑色
    包裝二百包、國際包裝一百六十包）、ＭｉｌｄＳｅｖｅｎ牌香菸八百五十包（
    一般包裝七百三十包、國際包裝一百二十包）、ＫｉｎｇＥｄｗａｒｄ牌雪茄六
    百三十包扣案可資佐證，而扣案之大陸酒及洋菸包，經臺灣省菸酒公賣局台中分
    局估算其完稅價格為十三萬零二百二十八點八元，並有該局八十八年十月一日八
    八中局查字第四六九六號函暨所附扣押洋煙完稅價格表一紙在卷可稽。按被告自
    承其經營菸酒行已三十多年之久等語，則其豈有不知區分未貼專賣憑證菸酒之理
    ？則本件經查獲之大陸酒高達五十四瓶之多，衡諸社會常情，如非係為供販售，
    豈有儲放如此多之酒類在家之理？足見被告事後翻異前供所辯，酒係供自己食用
    及不知該洋煙係未貼專賣憑證者云云，顯係推諉卸責之詞，自不足採信。本件事
    證明確，被告之前開犯行，已足以證明。
二、按未貼專賣憑證之洋煙及大陸酒，不得販賣、持有或轉讓；次按自大陸地區私運
    物品進入臺灣地區，以私運物品進口論；又自淪陷地區私運物品進入本國自由地
    區，其所私運之物品，以管制物品論，其總額由海關比照緝獲時之完稅價格計算
    ，超過新台幣十萬元或重達一公斤者，以管制進出口物品論，臺灣省內菸酒專賣
    暫行條例第三十條、懲治走私條例第十二條、懲治走私條例公告管制物品項目及
    數額丙項、丁項分別定有明文。而洋煙、大陸酒分別係屬懲治走私條例公告管制
    物品項目及數額丙項第一款、第四款所指，不得一次私運總額由海關照緝獲時之
    完稅價格計算，超過十萬元之物品，本件被告多次販售洋煙及大陸酒，其尚未售
    出之洋煙及大陸酒完稅價格為十三萬零二百二十八點八元，顯已超過十萬元，是
    核被告所為，係犯臺灣省內菸酒專賣暫行條例第三十九條第五款違反同法第三十
    條之規定，販賣未貼專賣憑證之煙類或酒類罪及懲治走私條例第三條第一項販售
    管制物品逾公告數額罪。被告先後多次販售行為，時間緊接，觸犯構成要件相同
    之罪，顯係基於概括犯意為之，為連續犯，均依刑法第五十六條之規定論以一罪
    ，並加重其刑。被告一個販售行為，觸犯觸犯構成要件不相同之罪名，為想像競
    合犯，應依刑法第五十五條之規定，從一重論以懲治走私條例第三條第一項販售
    管制物品逾公告數額罪。爰審酌被告犯罪之動機、目的、手段、本件販售之洋煙
    完稅價格僅為十三萬零二百二十八點八元，逾公告數額並非甚鉅，情節尚非重大
    及其他一切情狀，量處如主文所示之刑，並諭知易服勞役之折算標準。扣案之大
    陸酒蘆洲老窖二十三瓶、董公酒二十瓶、酒神十一瓶，Ｄａｖｉｄｏｆｆ牌香菸
    二千一百四十包（白色包裝一千七百八十包、黑色包裝二百包、國際包裝一百六
    十包）、ＭｉｌｄＳｅｖｅｎ牌香菸八百五十包（一般包裝七百三十包、國際包
    裝一百二十包）、ＫｉｎｇＥｄｗａｒｄ牌雪茄六百三十包，均依臺灣省內菸酒
    專賣暫行條例第四十條第一款，併予宣告沒收。
據上論斷，應依刑事訴訟法第二百九十九條第一項前段、懲治走私條例第三條第一項
第十一條、臺灣省內菸酒專賣暫行條例第三十七條第五款、第四十條第一款、刑法第
十一條前段、第五十六條、第五十五條、第四十二條第二項、罰金罰鍰提高標準條例
第一條前段、第二條，判決如主文。
中    華    民    國       八十九       年      六      月      九      日
                                          法  官    李  國  增
右正本證明與原本無異。
如不服本判決，應於送達後十日內向本院提出上訴狀（須附繕本），上訴於台灣高等
法院台中分院。
                                          書記官
中    華    民    國       八十九       年      六      月      九      日
懲治走私條例第三條第一項：
運送、銷售或藏匿前條第一項之走私物品者，處五年以下有期徒刑，拘役或科或併科
新台幣九萬元以下罰金。
臺灣省內菸酒專賣暫行條例第三十七條第五款：
有左列各款行為之一者，處一年以下有期徒刑拘役或科或併科五千元以下罰金：
五、違反第三十條之規定，販賣或轉讓未貼專賣憑證之菸類或酒類者。


司法院資訊處製作；財團法人民間司法改革基金會備份。
